【裁判字號】    97,上訴,1825
【裁判日期】    980227
【裁判案由】    偽造文書等
【裁判全文】
臺灣高等法院高雄分院刑事判決        97年度上訴字第1825號
上  訴  人
即  被  告  甲○○
                      樓之1
上列上訴人因偽造文書等案件，不服臺灣高雄地方法院97年度審
訴字第2807號中華民國97年9 月30日第一審判決（起訴案號：臺
灣高雄地方法院檢察署96年度偵字第26982 號、第29724 號、96
年度撤緩偵字第281 號），提起上訴，本院判決如下：
    主  文
上訴駁回。
    事實及理由
一、本案經本院審理結果，認第一審判決認事用法及量刑均無不
    當，應予維持，並引用第一審判決書記載之事實、證據及理
    由（如附件）。
二、上訴人即被告甲○○（下稱被告）上訴意旨略以：被告當時
    係受到SARS風暴的影響，導致資金調度發生困難，被告並無
    詐欺或侵占的意思，原審判處被告有期徒刑1 年，實嫌過重
    云云。經查：
  (一)關於刑之量定，係實體法上賦予法院得為自由裁量之事項，
    倘其未有逾越法律所規定之範圍，或濫用其權限，即不得任
    意指摘為違法（最高法院75年台上字第7033號判例意旨參照
    ）。且在同一犯罪事實與情節，如別無其他加重或減輕之原
    因，下級審量定之刑，亦無過重或失輕之不當情形，則上級
    審法院對下級審法院之職權行使，原則上應予尊重（最高法
    院85年度台上字第2446號判決意旨參照）。
  (二)原判決綜合各種相關證據，認定被告確有連續詐欺取財、連
    續業務侵占及業務侵占之犯行，業就案內有關證據，本於調
    查所得心證，分別定其取捨而為事實上之判斷，均已於理由
    內詳加說明；復審酌被告年值青壯，身心健全，不思循正當
    工作以謀資費，竟以詐欺手段收取他人代工之物品後，即避
    不見面，並於擔任業務員期間，侵占所取得之貨物及收取之
    貨款，雖與部分被害人達成和解卻未依約履行，及其犯後態
    度等一切情狀，分別就其所犯連續詐欺取財罪部分量處有期
    徒刑1 年，減為有期徒刑6 月，就其所犯連續業務侵占罪部
    分量處有期徒刑8 月，減為有期徒刑4 月，就其所犯業務侵
    占罪部分量處有期徒刑8 月，減為有期徒刑4 月，應執行有
    期徒刑1 年，如易科罰金，以銀元300 元即新臺幣900 元折
    算1 日，並將未扣案保證書2 份上偽造「林岳勳」之署押共
    6 枚宣告沒收。經核原判決認事用法均無違誤，且業已就刑
    法第57條揭示之各種量刑條件妥為斟酌，並無過重或失輕之
    不當情形。是被告提起上訴，指摘原判決認事用法有誤及量
    刑過重，為無理由，應予駁回。
三、被告經合法傳喚，無正當理由不到庭，爰不待其陳述，逕行
    判決。
四、據上論結，應依刑事訴訟法第368 條、第371 條、第373 條
    ，判決如主文。
本案經檢察官陳國全到庭執行職務。
中    華    民    國    98    年    2    月     27    日
                  刑事第七庭    審判長法  官 莊飛宗
                                      法  官 陳明富
                                      法  官 孫啟強
以上正本證明與原本無異。
行使偽造文書部分如不服本判決應於收受本判決後10日內向本院
提出上訴書狀，其未敘述上訴理由者，並得於提起上訴後10日內
向本院補提理由書狀（均須按他造當事人之人數附繕本）「切勿
逕送上級法院」。
其餘部分均不得上訴。
中    華    民    國    98    年    2    月     27    日
                                      書記官 黃富美
附錄本件判決論罪科刑法條：
刑法第216條：
行使第210 條至第215 條之文書者，依偽造、變造文書或登載不
實事項或使登載不實事項之規定處斷。
刑法第210條：
偽造、變造私文書，足以生損害於公眾或他人者，處5 年以下有
期徒刑。
刑法第339條：
意圖為自己或第三人不法之所有，以詐術使人將本人或第三人之
物交付者，處5 年以下有期徒刑、拘役或科或併科1 千元以下罰
金。
以前項方法得財產上不法之利益或使第三人得之者，亦同。
前二項之未遂犯罰之。
刑法第336條：
對於公務上或因公益所持有之物，犯前條第1 項之罪者，處1 年
以上7 年以下有期徒刑，得併科5 千元以下罰金。
對於業務上所持有之物，犯前條第1 項之罪者，處6 月以上5 年
以下有期徒刑，得併科3 千元以下罰金。
前二項之未遂犯罰之。
附件：
臺灣高雄地方法院97年度審訴字第2807號刑事判決。


司法院資訊處製作；財團法人民間司法改革基金會備份。
